Finding Aid for the Roger Mennevée collection of research material relating to French political, social, economic, and artistic life, 1910-1965. LSC.899
UCLA Library Special Collections
- 3. Espionage and secret services
  - Bound Volumes
    - Affaire Peyré/Généraux/VII/Con Pre/D'Enquète/4/1950, Affaire Peyré/Généraux/X Articles/et/documents/1950 (Box 698-699)
    - France: Affaire Peyré Généraux 1950 Doubles (Box 700)
    - Affaire Des Fuites 1/1954, Affaire Des Fuites 2/1954 (Box 701-702)
    - Affaire Des Fuites 3/1954, Affaire Des Fuites 4/1955 (Box 703-704)
    - Affaire Des Fuites 5 1956 (Box 705)
    - Affaire Des Fuites 6 1956 (Box 706)
    - Affaire Des Fuites 7 1956 (Box 707)
    - Affaire Des Fuites 8 1956, Affaire Des Fuites 9 1956 (Box 708-709)
    - Affaire Des Fuites 10 1956 (Box 710)
    - Affaire Bodenan I 1955, Affaire Bodenas II 1956-1958 (Box 711-712)
    - Avions Disparus ou Accidents 1946-1955 (Box 713)
    - Avions disparus ou accidents, Affaire des comets 1956, Avions disparus/accidents 1961. (Box 714-715)
    - Espionnage - Soucoupes/Volantes-1 1946-1951, Soucoupes/Volantes-2 1952-1953 (Box 716-717)
    - Espionnage - Soucoupes/Volantes-3 1954. Soucoupes/Volantes-4 1955-1957 (Box 718, Box 719)
    - Espionnage - Soucoupes/Volantes-5 Ouranos le Courrier Interplanetaire Soucoupes/Volantes-6 1958-1960, Soucoupes/Volantes Phenomènes Celestes, Communications Extra-Terrestres 1961-1964. (Box 720-722)
    - Espionnage Suisse 1914-1918. Suisse 1914-1918/II (Box 723-724)
    - Espionnage Suisse (SUPPLEMENT)1936-1939 Suisse (SUPPLEMENT)1940-1953 (Box 725-726)
    - Espionnage Japon, Affaire Hardy-1 1947-1950 (Box 727-728)
    - Espionnage Affaire Hardy-2 1950 et suite Affaire du Fauxtraite d'Utrecht-I 1929 (Box 729-730)
    - Espionnage Affaire du Fauxtraite d'Utrecht-II 1929. Etats Unis Affaire Rosenberg-I 1951-1953 (Box 731-732)
    - Etats Unis - Affaire Rosenberg-I 1953 et suite, Etats Unis - Mac Carthy Rapport Fechteller 1952/3. (Box 733-734)
    - Etats Unis - Mac Carthy White 1953. Etats Unis Mac Carthy/1-1954 (Box 735-736)
    - Etats Unis - Mac Carthy - Affaire Oppenheimer II 1954. Etats Unis MacCarthysme 1955. (Box 737-738)
    - Espionage and secret services (Box 739- 740/1)
    - Etats - Les Services Secrets Américains en Europe Centrale et Orientale par R. Mennevée 1945-1960. Etats Unis Affaire de l'U2 I 1960. UNIS/AFFAIRE DE L'U2/II/1960. (Box 740/2-742)
    - Etats Unis- Affaire de l'U2 III 1960. Affaire U2-Powers (Box 743/744)
    - Etats Unis - Généralités et Affaire du RB47 1960. Etats Unis I 1961. (Box 745-746)
    - Etats Unis II 1961 Les Services Secrets Francais. Généralités Historiques et Ancien Régime- 1515-1789. (Box 747-748)
    - Les Services Secrets Francais de la Révolution à La IIIE République 1790-1870. 3E République I 1871-1914. (Box 749-750)
    - Espionnage les services secrets francais, 3me république II Foucault du Mondion/ 1887-1894 (Box 751)
    - Les Services Secrets Francais D.G.R. et S.D.E.C.C. 1944-1945 (Box 752)
    - Les Services Secrets Francais - Affaire du Colonol Passy/1 1946-1948, Les Services Secrets Francais - Affaire du Colonol Passy/II 1946-1948 (Box 753-754)
    - Dreyfus Affair - France, Documents and Miscellanées (Box 755-757)
      Comprising three bound volumes containing newspaper clippings and vaious publications dealing with the Dreyfus Affair. Three volumes divided up by date - Miscellanées 1900-1914 Documents, Miscellanées 1920-1940 and Miscellanées 1941-1961.
    - France: Affaire Dreyfus Miscellanées Histoire Générale, Affaire Dreyfus Complements aux 4 Volumes/ Relics, France: Le Complot du Plan Bleu - 1947 (Box 758-760)
    - Les Gestapos Francais 1940-1944 (Box 761)
    - Espionnage Francais 1961 (Box 762)
    - Services Francais Service Géographique de L'Armée et Photogrammétrie, Espionnage Okhrana Russe 1881-1917 (Box 763-764)
    - Okhrana Russe 1881-1917 (Box 765/1&2)
    - U.R.S.S. Tcheka et G.P. ou 1917-1929 (Box 766)
    - U.R.S.S. Tcheka et G.P. ou Komintern Agents et Affaires Diverses 1917-1942 (Box 767)
    - U.R.S.S. Affaire du Général Koutiepoff I 1930 (Box 768)
    - U.R.S.S. Affaire du Général Koutiepoff II 1930 (Box 769)
    - U.R.S.S. Guepeou et N.K.V.D. 1930-1942, U.R.S.S./Affaire du Général Miller 1 1937 (Box 770-771)
    - U.R.S.S./Affaire du Général Miller 2 1937, U.R.S.S./M.V.D/ Béria 1938-1953 (Box 772-773)
    - U.R.S.S./M.V.D et Services Secrets 1945-1957 (Box 774)
    - U.R.S.S./M.V.D Kominform Agents et Affaires Diverses 1945-1950 (Box 775)
    - U.R.S.S. Affaire Kravchenko I 1949 (Box 776)
    - U.R.S.S. Affaire Kavchenko II 1949 (Box 777)
    - U.R.S.S. Affaire Kravchenko III 1949 (Box 778)
    - U.R.S.S. Politburo Komintern/ Kominform, Espionnage Soviétique (Etats-Unis) 1945-1948 Supplément (Box 779-780)
    - Espionnage/Soviétique (Etats-Unis) 1949-1950/Supplément, 1949/2 (Box 781-782)
    - Espionnage/Soviétique 1956-1957, 1945-1950 Supplément (Box 783-784)
    - Espionnage/Soviétique 1958, 1959, 1960 (Box 785-787)
    - Espionnage/Soviétique 1961/1, 1961/II (Box 788-789)
    - Sovietique (Box 790-792)
    - Soviétique et Israélien (Box 793-794)
    - Allemagne Fédérale: Affaire du "Spiegel" 1962 (Box 795)
    - La Main Rouge et l'O.A.S. (Box 796)
    - La Main Rouge et l'O.A.S., A Classer (Box 797-798)
    - La Main Rouge et l'O.A.S., A Classer (Box 799-800)
    - La Main Rouge - Antennes Internationales Suisses (Box 801)
    - La Main Rouge - Antennes Internationales sauf Suisses. Bibliographie Intéressante. (Box 802-803)
    - La Main Rouge et Ive Section Généralités (Box 804-805)
    - Espionnage Intelligence, Service/I, Généralités/II, Historique/I (Box 806-807)
    - Intelligence Service Iibis, Historique/II, Iiter, Historique/III (Box 808-809)
    - Intelligence/service IV/1935-1937. V/1938-1939. (Box 811-812)
    - INTELLIGENCE SERVICE VI, 1940-1941. AFFAIRES DIVERSES (Box 813-814)
    - INTELLIGENCE SERVICE VIII/AGENTS/(1). IX AGENTS/(2). (Box 815-816)
    - INTELLIGENCE SERVICE TOME X/1942-1943. TOME XI/1944-1945. (Box 817-818)
    - INTELLIGENCE SERVICE XII/1946-1948. XIII/ 1949-1950. (Box 819-820)
    - INTELLIGENCE SERVICE XIV/AFFAIRE BURGESS ET MACLEAN-1951. XIV-BIS AFFAIRE BURGESS ET MACLEAN/1953-1955. XIV-TER AFFAIRE BURGESS ET MACLEAN 1956/ET PASSIM (Box 821-823)
    - INTELLIGENCE SERVICE XV AFFAIRE SIR JACK DRUMMOND/I/1952. XVI AFFAIRE SIR JACK DRUMMOND/II/1952. (Box 824-825)
    - INTELLIGENCE SERVICE XVII AFFAIRE SIR JACK DRUMMOND/III/1952. CVIIIAFFAIRE SIR JACK DRUMMOND/IV/1953 (Box 826-827)
    - INTELLIGENCE SERVICE XIX AFFAIRE SIR JACK DRUMMOND/V 1954. XX AFFAIRE SIR JACK DRUMMOND VI 1954 (Box 828-829)
    - INTELLIGENCE SERVICE XXI AFFAIRE SIR JACK DRUMMOND/VII 1954. XXII AFFAIRE SIR JACK DRUMMOND VIII 1954 (Box 830-831)
    - INTELLIGENCE SERVICE XXIII AFFAIRE SIR JACK DRUMMOND/IX 1955. XXIV AFFAIRE SIR JACK DRUMMOND X 1955 (Box 832-833)
    - INTELLIGENCE SERVICE XXV AFFAIRE SIR JACK DRUMMOND/XI 1956. (Box 834)
    - INTELLIGENCE SERVICE XXVb AFFAIRE SIR JACK DRUMMOND (DOMINICI)/XII-XXVI 1951-1952. (Box 835-836)
    - INTELLIGENCE SERVICE XXVII 1953-1954. XXVIII/1955. (Box 837-838)
    - INTELLIGENCE SERVICE/ XXIX/1956. XXX/1957. (Box 839-840)
    - INTELLIGENCE SERVICE III 1924-1934 (Box 840)
      This box is actually labeled as box 810
    - INTELLIGENCE SERVICE/ XXXI/1958. XXXII/1959-1960. (Box 841-842)
    - INTELLIGENCE SERVICE XXXIII/AGENTS/3 (Box 843)
    - Espionnage A Classer, Intelligence Service 1961-1964 (Box 844)
    - Intelligence Service Assassinat de M. Hammarkjoeld Secrétaire Général de l'O.N.U., 1961 (Box 845)
    - Intelligence Service British (Box 846-848, Box 849-850)
  - File folders E 1 - E 170
    - 1-3 (Box 898)
    - 4-6 (Box 899)
    - Etats-Unis, Personnalités des Services Secrets (Box 900)
    - Etats-Unis, Généralités 1945/1960 Supplément. Affaire Alger Hiss. 1948 (Box 901-902)
    - Etats-Unis, Historique. Généralités. O.S.S. Espionnage Américain Y Russie. 1945/1952 (Box 903-904)
    - Etats-Unis, C.I.A. Assassinat du Président Kennedy. Affaire Ruby (Box 905-906)
    - Etats-Unis. Services Divers, Service Privés. (Box 907)
    - Assassinat du Président Kennedy-1 (Box 908)
    - Espionnage Etats-Unis, A Classer (Box 909-910)
    - 8-15 (Box 911)
    - 16-30 (Box 912)
    - 31-39 (Box 913)
    - 41-50 (Box 914)
    - 51-60 (Box 915)
    - 61-70 (Box 916)
    - 71-79 (Box 917)
    - 80-83 (Box 918)
    - 84-90 (Box 919)
    - 92-96 (Box 920)
    - 97-105 (Box 921)
    - 106-108 (Box 922)
    - 109-119 (Box 923)
    - 120-123 (Box 924)
    - 124-128 (Box 925)
    - 130-160 (Box 926)
    - 141-157 (Box 927)
    - 158-161 (Box 928)
    - E 162 Gestapo (Box 929)
    - E 163 Services Secrets Allemands (Box 930)
    - E 165 Disparitions et Morts Mystérieuses (Box 931)
    - E 166 Navires- Disparitions de Navires Incendies Suspects Disparitions de Passagers voir aussi les volumes annuels. (Box 932)
    - 167-170 (Box 933)
  - A classer
    - A classer (Box 934)
  - Projet de répertoire de bibliographie général
    - Projet de répertoire de bibliographie général (Box 935)
  - Catalogue par titre
    - Intelligence Service International Bibliothèque (Box 936)
  - La Cagoule
    - Affaires Politiques La Cagoule I/1936-1937 II/1937. (Box 937-938)
    - Affaires Politiques La Cagoule LLL/1938. (Box 939)
    - Affaires Politiques La Cagoule IV/1938 (Box 940)
    - Affaires Politiques, La Cagoule, V-1938-1943, VI-1944-1946 (Box 941-942)
    - Affaires Politiques, La Cagoule, VII-1947, VIII-Annexes (Box 943-944)
    - Affaires Politiques, La Cagoule- IX, Personnalités et Notes Particulières (Box 945)
  - Additions October 1971
    - Espionnage E302 Israel Services Secrets et Espionnage. (Box 2190)
    - Espionnage E305 /1 Organisation X. La Main Rouge. Historique et Activités (Box 2191)
    - Espionnage E305/1 Organisation X. L'O.A.S. et ses Personalités. (Box 2192)
    - Espionnage E305/1ter Organisation X. La Nouvelle O.A.S. 1968 (Box 2193)
    - Espionnage E305/2 Organisation X. Généralités. Activités Subversives. (Box 2194)
    - Espionnage E305/2bis,ter Organisation X. Activités Subversives. -Allemagne Fédérale. Etats-Unis. -Etats-Unis ( ) Affaire Ted Kennedy (Box 2195-96)
    - Espionnage - E305 /3 Organisation X. Mouvements Autonomismes Francophones. (Box 2197)
    - Espionnage - E305 /4 Organisation X. Activités Subversives. France. (Box 2198)
    - Espionnage E305/5 Organisation X. France Affaire Ben-Barka -1- 1965, Octobre-Décembre (Box 2199)
    - Espionnage - E305 /6 Organisation X. France. Affaire Ben-Barka -2- 1966, Janvier du 1er au 29 (Box 2200)
    - Espionnage - E305 /6bis Organisation X. France. Affaire Ben-Barka -2bis- 1966, Janvier du 26 au 31 (Box 2201)
    - Espionnage - E305 /7-7bis Organisation X. France. Affaire Ben-Barka -3-3bis- 1966, Février du 16 au 28 (Box 2202-03)
    - Espionnage E305/8 Organisation X. France. Affaire Ben-Barka -4- 1966, Mars et Avril (Box 2204)
    - Espionnage E305/9-10 Organisation X. France. Affaire Ben-Barka -5-6- 1966, Mai et Aout, 1966 Septembre du 1er au 15 Le Procès (Box 2205-06)
    - Espionnage E305/10bis Organisation X. France. Affaire Ben-Barka -7- 1966, Septembre 16 au 30 Le Procès (suite) (Box 2207)
    - Espionnage E305/11 Organisation X. France. Affaire Ben-Barka. -8- 1966, Octobre. Le Procès (suite) (Box 2208)
    - Espionnage E305/12 Organisation X. France. Affaire Ben-Barka. -9- 1966, Novembre-Décembre Le Procès (fin) (Box 2209)
    - Espionnage E305/13 Organisation X. France Affaire Ben-Barka -10- 1967. Janvier - Avril. 2e Procès. (Box 2210)
    - Espionage and secret services (Box 2211)
    - Espionnage: Evènements de Mai et Juin 1968, Organisation X. May 1-20 (Box 2212)
    - Espionnage: Evènements de Mai et Juin 1968, Organisation X. May 21-31 (Box Espionnage: Evènements de Mai et Juin 1968, Organisation X. May 21-31)
    - Espionnage: Evènements de Mai et Juin 1968, Organisation X. June 1-15 (Box 2214)
    - Espionnage: Evènements de Mai et Juin 1968, Organisation X. June 15-3, Documents Divers (Box 2215)
    - Espionnage: Evènements de Mai et Juin 1968, Organisation X. July-August (Box 2216)
    - Espionnage: Evènements de Mai et Juin 1968, Organisation X. September-December Personnages, Consequences, Financières. (Box 2217)
    - Espionnage: Evènements de Mai et Juin 1968, Organisation X. Groupements, Groupements Revolutionnaires Répression (Box 2218)
    - Mouvements Mondiaux d'Etudiants. (Box 2219)
    - France E306/1 Services Secrets avant 1945. (Box 2220)
    - France E306/3 Services Secrets Org. Gén. (Box 2221)
    - France E306/3 Services Secrets Org. Gén. -2- (Box 2222)
    - France E306/4 Espionnage Francais 1962, 1965 à 1968 (Box 2223)
    - E314 Zen Chine Japon (Box 2224)
    - E316 Coucpoues Volantes Relations Inter-Planetaires. E317 Allemagne Fédérale et Documents Antérieurs. (Box 2225-26)
    - E350 Néo-Nazisme -1- Generalites -Pays Divers. (Box 2227)
    - E350 Néo-Nazisme -2-3- Belgique -Allemagne Federale 1. Generalites (Box 2228-29)
    - E350 Néo-Nazisme -3bis- Allemagne Federale 2 Studien von Zeitfragen (Box 2230)
    - E350 Néo-Nazisme -4- Allemagne Federale 3 N.P.D. (Box 2231)
    - E350 Néo-Nazisme -5- France. (Box 2232)
    - E350 Néo-Nazisme -5- Amerique Orient Asie. (Box 2233)
    - 351/1 Etats Unis Services Secrets. Organisation Generale F.B.I. Trust des Cerveaux (Box 2234)
    - C.I.A. (Box 2235-36/1, Box 2236/2)
    - C.I.A. -2- Politique de Provocation Mondiale (Box 2237)
    - La politique Provocatrice des E.U. Danger de Guerre Mond. -Espionnage E.U. 1965-66. 351/1 Assassinat du Président Kennedy (Suite de l'). (Box 2237/A-38)
    - Espionnage Etats-Unis. 1967. 351/5 Assassinat du President Kennedy (les Suites de l') (Box 2239)
    - Espionnage Etats-Unis. 351/6. 1965-1966-1967-1968 351/7. Satellites. Espions Mariner IV Les Gemini. (Box 2240-41)
    - Espionnage Angleterre. E353/1 Org. Gen. Historique. Affaires Diverses jusqu'en 1964. (Box 2242)
    - Espionnage Angleterre. E353/2 1965-1968 et Personnalités. Affaires Particulières. (Box 2243)
    - Espionnage Generalites. E359. 1965-1966 (Box 2244)
    - Espionnage U.R.S.S. E360/1 Organ. Gen. Affaires Anterieurs à 1965 (Box 2245)
    - Espionnage U.R.S.S. E360/2 1965-1968 (Box 2246)
    - Espionnage Generalites E365. 1967-68 (Box 2247)
    - Espionnage E381 Police Francaise et Etrangère (Box 2248)
    - Espionnage E381 Police Francaise. Affaire Markovitch. (Box 2249)
    - E384 L'Espionnage International. Mon livre et ma revue. E385 Manuel des Services Secret. Document pour un. (Box 2250-51)
    - Cartes Geographiques Europe A - F (Box 2252)
    - Cartes Geographiques Europe G - Y (Box 2253)
    - Cartes Geographiques Afrique Asie (Box 2254)
    - Espionage and secret services (Box 2255, Box 2256, Box 2257)
- 4. Secret societies and occultism
  - SS 1-3 (Box 949)
  - SS 4-7 (Box 950)
  - SS 8-17 (Box 951/1)
  - Bulletin des Polaires (Box 951/2-4)
  - SS 18-23 (Box 952)
  - S.S. 24-33 (Box 953)
  - S.S. 34-37 (Box 954)
  - S.S. 38-42 (Box 955)
  - S.S. 43-57 (Box 956)
  - S.S. 58-65 (Box 957)
  - S.S. 66-83 (Box 958/1)
  - Initiation et Science 1946-1957 voir le dossier SSN 82 (Box 958/2)
  - S.S. 84-85 (Box 959)
  - S.S. 86-100 (Box 960)
  - S.S. 101-109 (Box 961)
  - S.S. 111-140 (Box 962)
  - Sociétés Sécretes: Gurdiff 1877-1949 (Box 963)
  - Sociétés Sécretes: Gurdiff Assassinat de Miss Janet Marshall 1955/I 1956-1958/II (Box 964-965)
  - S.S.141/1 Généralités avant 1940 (Box 966)
  - S.S. 141/2 Généralités avant 1940/2; Le Role Politique de la F.M. avant 1940 (Box 966/2- 967)
  - S.S. 141/3 La F.M. Française sous le Marechal Pétain (Box 968)
  - S.S. 141/4 La F.M. depuis la Libération 1944-1964 (Box 969)
  - Société Anti-Maconnique (Box 970)
  - S.S. 142-179 (Box 971)
  - S.S. (Box 972)
  - S.S. A Classer (Box 973)
- 5. Political archive
  - 13501-13535 (Box 976)
  - Indo-Chine (Box 977)
  - Indo-Chine (Box 978)
  - Egypte/1 (Box 979)
  - Political Archives (Box 980, Box 981, Box 982, Box 985-986, Box 988-989, Box 990-991, Box 992, Box 993, Box 994, Box 995, Box 996, Box 997, Box 998, Box 999-1000, Box 1001-1002, Box 1003, Box 1004-1005, Box 1006-1007, Box 1008-1009, Box 1010-1011, Box 1012, Box 1013, Box 1014-1016, Box 1017, Box 1018-1019, Box 1020, Box 1021-1022, Box 1023-1024, Box 1025, Box 1026-1027, Box 1028, Box 1104/1, Box 1104/2-1105/1, Box 1105/2-1106, Box 1107/1, Box 1107/2, Box 1108, Box 1109-1110, Box 1111, Box 1112, Box 1113-1114, Box 1115, Box 1116, Box 1117-1118, Box 1119-1120, Box 1121, Box 1122, Box 1123, Box 1124, Box 1125, Box 1126, Box 1127, Box 1128-1129, Box 1130-1131, Box 1132, Box 1133-1134, Box 1136-1137, Box 1138/1-2, Box 1139-1140, Box 1141-1143, Box 1144, Box 1145, Box 1146-1147, Box 1148-1149, Box 1150, Box 1151, Box 1152, Box 1153, Box 1154, Box 1155, Box 1156-1157, Box 1158-1159, Box 1160-1161, Box 1162-1163, Box 1164, Box 1165, Box 1166, Box 1167, Box 1168, Box 1169, Box 1170, Box 1171, Box 1172, Box 1173, Box 1174, Box 1175, Box 1176, Box 1177, Box 1178, Box 1179, Box 1180, Box 1181, Box 1182, Box 1183-1184, Box 1185, Box 1186, Box 1187, Box 1188, Box 1189-1190, Box 1191-1192, Box 1193, Box 1194, Box 1195, Box 1196, Box 1197, Box 1198, Box 1199, Box 1200-1201, Box 1202-1203, Box 1204-1205, Box 1206, Box 1207, Box 1207-1208, Box 1209-1210, Box 1211/1, Box 1211/2, Box 1212/1, Box 1212/2, Box 1213, Box 1214, Box 1215, Box 1216, Box 1218, Box 1219, Box 1220, Box 1221, Box 1222, Box 1223, Box 1224-1225, Box 1226, Box 1227-1229, Box 1230-1231, Box 1232, Box 1233-1234, Box 1235-1236, Box 1237-1238, Box 1239, Box 1240, Box 1241, Box 1242, Box 1243, Box 1244, Box 1245, Box 1246, Box 1247, Box 1248, Box 1249-1250, Box 1251, Box 1252-1253, Box 1254-1255, Box 1256, Box 1257-1258, Box 1259, Box 1260, Box 1261, Box 1262-1263, Box 1264, Box 1265, Box 1266-1267, Box 1268, Box 1269, Box 1270, Box 1271, Box 1272-1273, Box 1274-1275, Box 1276-1277, Box 1278, Box 1279, Box 1280, Box 1281, Box 1282/1&2, Box 1283, Box 1284, Box 1285, Box 1286-1287, Box 1288, Box 1289, Box 1290-1291, Box 1292, Box 1293-1295, Box 1296-1298, Box 1299-1300, Box 1301, Box 1302, Box 1303, Box 1304, Box 1305/1, Box 1305/2, Box 1306, Box 1307-1308, Box 1309, Box 1310, Box 1311, Box 1312, Box 1313, Box 1314, Box 1315, Box 1316, Box 1317, Box 1318, Box 1319, Box 1320, Box 1321, Box 1322, Box 1323, Box 1324, Box 1325, Box 1335, Box 1336, Box 1337, Box 1338, Box 1339, Box 1340, Box 1341, Box 1342, Box 1343, Box 1344, Box 1345, Box 1346, Box 1347, Box 1348, Box 1349-1350, Box 1351, Box 1352, Box 1353, Box 1354, Box 1355, Box 1356, Box 1357, Box 1358-1359, Box 1360, Box 1361, Box 1362, Box 1363, Box 1364, Box 1365, Box 1366, Box 1367, Box 1368, Box 1369, Box 1370, Box 1371-1372, Box 1373, Box 1374, Box 1375, Box 1376, Box 1377, Box 1378, Box 1379, Box 1380, Box 1381-1382/2, Box 1383, Box 1384, Box 1385, Box 1386, Box 1387, Box 1388, Box 1389, Box 1390, Box 1391, Box 1392-1393, Box 1394-1395, Box 1396, Box 1397, Box 1398, Box 1399, Box 1400, Box 1401, Box 1402, Box 1403, Box 1404-1405, Box 1406, Box 1407, Box 1408-1409, Box 1410, Box 1411, Box 1412, Box 1413, Box 1414, Box 1415, Box 1416, Box 1417, Box 1418, Box 1419, Box 1420, Box 1421, Box 1422, Box 1423, Box 1424, Box 1425, Box 1426, Box 1427-1428, Box 1429-1430, Box 1431, Box 1432, Box 1433-4134, Box 1435-1437, Box 1438, Box 1439, Box 1440-1441, Box 1442-1444, Box 1445-1446, Box 1447-1448, Box 1449-1450, Box 1451-1452, Box 1453-1454, Box 1455-1456, Box 1457-1458, Box 1459, Box 1460-1461, Box 1462, Box 1463, Box 1464, Box 1465, Box 1466, Box 1467, Box 1468, Box 1469, Box 1470-1471, Box 1472, Box 1473, Box 1474-1475, Box 1476-1478, Box 1479-1480, Box 1481, Box 1482, Box 1483, Box 1484-1485, Box 1486-1487, Box 1488/1, Box 1488/2-1489, Box 1490, Box 1491, Box 1492, Box 1493, Box 1494, Box 1495-1496, Box 1497, Box 1498-1499, Box 1500, Box 1501, Box 1502, Box 1503-1504, Box 1504/1&2, Box 1505, Box 1506, Box 1507, Box 1508, Box 1509, Box 1510, Box 1511, Box 1512, Box 1513-1514, Box 1515, Box 1516-1517, Box 1518, Box 1519, Box 1521, Box 1522, Box 1523, Box 1524-1525, Box 1526, Box 1527-1528, Box 1529-1530, Box 1532, Box 1533, Box 1534, Box 1535, Box 1536, Box 1537, Box 1538, Box 1539, Box 1540, Box 1541, Box 1542, Box 1543, Box 1544, Box 1545, Box 1546-1547, Box 1548-1549, Box 1550-1551, Box 1552-1553, Box 1554-1555, Box 1556-1558, Box 1559-1560, Box 1561-1562, Box 1563-1564, Box 1565-1566, Box 1567-1568, Box 1569, Box 1570, Box 1571, Box 1572, Box 1573, Box 1574, Box 1575, Box 1576-1577, Box 1578, Box 1579, Box 1580, Box 1581, Box 1582-1583, Box 1584, Box 1585-1586, Box 1587, Box 1588, Box 1589, Box 1590, Box 1591, Box 1592-1593, Box 1594-1595)
  - 13536-13554 (Box 983-984)
  - 13536-13554 (Box 987)
  - Albanie/Allemagne avant 1914 (Box 1029-1030)
  - Allemagne 1919-1933; Oligarchie; Capitaux Etrangers, Expansion allemande (Box 1031)
  - Allemagne Rhenanie 1919-1933; Généralités; colonies (Box 1032-1033)
  - Allemagne Ruhr (Box 1034)
  - Allemagne Ruhr, Désarmement (Box 1035-1036)
  - Allemagne Rearmement, Communautés d'Interets oligargiques, Comité Franco-Allemand d'Information; Comite France Allemange; Refugiés Allemands (Box 1037-1038)
  - Allemagne Réaction 1919-1933 (Box 1039)
  - Allemagne IIIe. Reich - Général 1933-40 Juin (Box 1040)
  - Allemagne IIIe. Reich - Général 1940 Juin-Juillet 1945 (Box 1041)
  - Allemagne Ivme. Reich Juillet 1945-Fin 1950 (Box 1042)
  - Allemagne 1951-1960 (Box 1043)
  - Allemagne Allemagne Fédérale. Generalites 1960-64; Bundeswehr (Box 1044-1045)
  - Allemagne Berlin (Box 1046)
  - Allemagne R.D.A (République Démocratique Allemande) (Box 1047)
  - Angleterre Famille Royale (Box 1048)
  - Angleterre Les cent familles; Personnalités; Pamphlets anti-Anglais (Box 1049)
  - Angleterre Les cent familles; Personnalités; Pamphlets anti-Anglais (Box 1050)
  - Angleterre Oligarchie-Petrole; Expansionisme; Affaires de la Couronne (Box 1051)
  - Angleterre Politique interieur; Monnaie-Finances' Economie-Dirigisme 1945-1960 (Box 1052)
  - Angleterre Relations Etrangeres; Allemagne; Italie; Russie (Box 1053)
  - Angleterre Relations Etrangeres; Etats-Unis; Chine; Japon; Relation avec la France avant 1914; pendant le la guerre de 1914 (Box 1054-1055)
  - Angleterre Relations avec la France 1919-1939 (Box 1056)
  - Angleterre Relations avec la Francce Guerre de 1939-1945 (Box 1057)
  - Angleterre Politique militaire jusqu'a 1940, Facism; Réaction avant 1940; Presse (Box 1058)
  - Angleterre Relation avec la France 1945-1947 (Box 1059)
  - Angleterre Relation avec la France 1948-1950 (Box 1060)
  - Angleterre Relation avec la France 1951-1964 (Box 1061)
  - Angleterre Généralités 1946-1950; 1951-1964 y comprit le Cabinet Wilson (Box 1062-1063)
  - Angleterre Après 1945; Politique militaire; Nouvelle politique impériale; relations étrangères, L'angleterre et la défense Atlantique (Box 1064-1065)
  - Angleterre L'angleterre et l'Europe 1945-1964 (Box 1066-1067)
  - Angleterre Débacle de l'Empire (Box 1068)
  - Angleterre Débacle de l'Empire / Africa; Question particulières (Box 1069-1070)
  - Autriche (Box 1071)
  - Autriche: Anschluss; Depuis 1945 (Box 1072-1073)
  - Belgique: Famille Royale sauf Baudoin et Albert (Box 1074)
  - Belgique: Le roi Baudoin; Le prince Albert (Box 1075)
  - Belgique: Les documents Belges (Box 1076)
  - Belgique: Les séperatismes avant 1945 (Box 1077)
  - Belgique: Accords militaires franco-belges; La neutralité; La Belgique et la guerre 1914-1918; 1940- (Box 1078-1079)
  - Belgique: Relations étrangères: Allemagne Juian-Sept. 1927 (Box 1080)
  - Belgique: Relations étrangères: Allemagne Octobre-Decembre 1927 (Box 1081)
  - Belgique: Généralités: entre deux guerres; Guerre de 1939-1945; occupation allemande; Les séperatismes depuis 1945 (Box 1082-1083)
  - Belgique: Généralités: 1944-1955; La guerre scolaire de 1955 (Box 1084-1085)
  - Belgique: Généralités: 1956-1964; Brésil (Box 1086-1087)
  - Brésil; Bulgarie (Box 1088-1089)